臺灣高等法院刑事判決
                                   111年度上訴字第1786號
上  訴  人  
即  被  告  江峻緯
選任辯護人  柯德維律師
            高振格律師        
上列上訴人即被告因詐欺等案件，不服臺灣士林地方法院110年
度審金訴字第801號，中華民國111年3月14日第一審判決（起訴
案號：臺灣士林地方檢察署110年度偵字第21028號），提起上訴
，復經移送併辦（臺灣臺北地方檢察署111年度偵字第8850號）
，本院判決如下：
    主  文
原判決關於附表一編號1及定執行刑部分撤銷。
江峻緯犯如附表一編號1所示之罪，處如附表一編號1本院主文欄
所示之刑。
其他上訴駁回。
上開撤銷改判部分與上訴駁回部分，應執行有期徒刑壹年貳月，
併科罰金新臺幣捌仟元，罰金如易服勞役，以新臺幣壹仟元折算
壹日。
    犯罪事實
一、江峻緯前加入王羣（另案審理）及某真實姓名年籍不詳、綽
    號「渣哥」之人所屬詐欺集團，而與該集團成員意圖為自己
    不法之所有，基於三人以上共同詐欺取財及掩飾、隱匿詐欺
    犯罪所得去向之洗錢犯意聯絡，擔任回收、轉交詐騙款項之
    「收水」工作，該詐欺集團成員即按其分工，佯以網路購物
    設定錯誤等不實事由，向不特定人施用詐術，致連秀倫、陳
    子芳陷於錯誤，分別將金錢匯入指定之中華郵政帳號000-00
    000000000000號帳戶（戶名：王苡懿，下稱王苡懿郵局帳戶
    ）、中華郵政帳號000-00000000000000號帳戶（戶名：詹堂
    元，下稱詹堂元郵局帳戶）、玉山商業銀行帳號000-000000
    0000000號帳戶（戶名：梁映彤，下稱玉山銀行帳戶），王
    羣即依「渣哥」指示，向江峻緯拿取上開帳戶金融卡提領現
    金，再將提領金額及金融卡交由江峻緯放置指定地點繳回上
    手，以此方式傳遞詐欺金額，掩飾、隱匿該等詐欺犯罪所得
    之去向（詳如附表一所示）。
二、案經連秀倫訴由臺北市政府警察局內湖分局移送臺灣士林地
    方檢察署檢察官偵查起訴及臺灣臺北地方檢察署檢察官移送
    併辦。
　　理  由
壹、證據能力：
    本件認定犯罪事實所引用之證據，皆無證據證明係公務員違
    背法定程序所取得，又檢察官、被告江峻緯及辯護人於本院
    準備程序、審理時均同意作為證據（本院卷128、129、197
    、198頁），復經審酌該等證據製作時之情況，尚無顯不可
    信與不得作為證據之情形，亦無違法不當之瑕疵，且與待證
    事實具有關聯性，認為以之作為證據應屬適當，依刑事訴訟
    法第158條之4反面解釋及第159條之5規定，認均有證據能力
    。
貳、實體部分：　　
一、認定犯罪事實之證據及理由：
　㈠上揭事實，業據被告於警詢、檢察官訊問、原審及本院審理
    時坦承不諱（臺灣士林地方檢察署110年度偵字第21028號偵
    查卷宗【下稱21028偵卷】第12至15、165至167頁、臺灣臺
    北地方檢察署111年度偵字第8850號偵查卷宗【下稱8850偵
    卷】第8至12、129至131頁、原審卷第79至80頁、本院卷第1
    27、199頁），核與共犯王羣於警詢時供述之情節相符（210
    28偵卷第20至23頁、8850偵卷第14至19頁），並經證人即告
    訴人連秀倫、證人陳子芳於警詢時證述綦詳（21028偵卷第6
    6至69、121至122頁）。此外，復有監視錄影畫面翻拍照片
    （21028偵卷第39至45頁、8850偵卷第33頁）、連秀倫之郵
    政存簿儲金簿封面、內頁明細及匯款紀錄翻拍照片（21028
    偵卷第73、75、77至78頁）、陳子芳之匯款紀錄翻拍照片（
    21028偵卷第129頁）、中華郵政股份有限公司110年10月21
    日儲字第1100293333號函暨存簿儲金第00000000000000號帳
    戶開戶資料及客戶歷史交易清單（21028偵卷第57至61頁）
    、中華郵政帳號000-00000000000000號帳戶客戶歷史交易清
    單（8850偵卷第37至38頁）、玉山銀行集中管理部110年11
    月1日玉山個（集）字第1100102431號函暨帳號00000000000
    00號存戶個人資料、交易明細（21028偵卷第51至55頁）附
    卷可資佐證。以上俱徵被告前揭任意性自白與事實相符，堪
    信為真。
　㈡洗錢防制法業於105年12月28日修正公布，並於106年6月28日
    生效施行。依修正後即現行洗錢防制法第2條第2款、第3 條
    第2款規定，掩飾或隱匿刑法第339條犯罪所得之本質、來源
    、去向、所在、所有權、處分權或其他權益者，即構成洗錢
    行為。是依修正後洗錢防制法，掩飾刑法第339條詐欺取財
    犯罪所得去向、所在之行為，亦可構成洗錢罪。參諸洗錢防
    制法第2條修正之立法理由第1點「洗錢行為之處罰，其規範
    方式應包含洗錢行為之處置、分層化及整合等各階段。現行
    條文區分自己洗錢與他人洗錢罪之規範模式，僅係洗錢態樣
    之種類，未能完整包含處置、分層化及整合等各階段行為。
    為澈底打擊洗錢犯罪，爰參酌FATF40項建議之第3項建議，
    參採聯合國禁止非法販運麻醉藥品和精神藥物公約（the Un
    ited Nations Convention against Illicit Traffic in N
    arcotic Drugs and Psychotropic Substances，以下稱維
    也納公約）及聯合國打擊跨國有組織犯罪公約（the United
     Nations Convention against TransnationalOrganized C
    rime ）之洗錢行為定義，修正本條」、第3點「維也納公約
    第3條第1項第b款第ii目規定洗錢行為態樣，包含隱匿或掩
    飾該財產的真實性質、來源、所在地、處置、轉移、相關的
    權利或所有權之洗錢類型，例如：⑴犯罪行為人出具假造的
    買賣契約書掩飾某不法金流；⑵貿易洗錢態樣中以虛假貿易
    外觀掩飾不法金流移動；⑶知悉他人有將不法所得轉購置不
    動產之需求，而擔任不動產之登記名義人或成立人頭公司擔
    任不動產之登記名義人以掩飾不法所得之來源；⑷提供帳戶
    以掩飾不法所得之去向，例如：販售帳戶予他人使用；廠商
    提供跨境交易使用之帳戶作為兩岸詐欺集團處理不法贓款使
    用。現行條文並未完整規範上開公約所列全部隱匿或掩飾態
    樣，而為APG2007年相互評鑑時具體指摘洗錢之法規範不足
    ，爰參酌澳門預防及遏止清洗黑錢犯罪法第3條第3項等規定
    ，修正第1款後移列修正條文第2款。」可知本次修正洗錢行
    為之定義，係因修正前條文對洗錢行為之定義範圍過窄，對
    於洗錢行為之防制與處罰難以有效達成，為擴大洗錢行為之
    定義，以含括洗錢之各階段行為。洗錢之前置犯罪完成，取
    得財產後所為隱匿或掩飾該財產之真實性質、來源、所在地
    、處置、轉移、相關之權利或所有權之行為，固為典型洗錢
    行為無疑，然於犯罪人為前置犯罪時，即提供帳戶供犯罪人
    作為取得犯罪所得之人頭帳戶，或於其後交付犯罪所得款項
    製造金流斷點，致無法查得犯罪所得流向等，均會產生掩飾
    或隱匿該犯罪不法所得真正去向之洗錢效果。亦即，從犯罪
    者之角度觀察，犯罪行為人為避免犯行遭查獲，會盡全力滅
    證，但對於犯罪之成果即犯罪所得，反而會盡全力維護，顯
    見洗錢犯罪本質上本無從確知犯罪行為之存在，僅為合理限
    制洗錢犯罪之處罰，乃以不法金流與特定犯罪有連結為必要
    。是以，依犯罪行為人取得該不法金流之方式，已明顯與洗
    錢防制規定相悖，有意規避洗錢防制規定，為落實洗錢防制
    ，避免不法金流流動，自不以提供帳戶為限，亦包括取得款
    項後，將款項交予犯罪組織之其他成員，致無法或難以追查
    犯罪所得去向之洗錢結果。本次修法既於立法理由中明示掩
    飾不法所得去向之行為亦構成洗錢，則以匯款或交付現金等
    方式，致產生掩飾或隱匿不法犯罪所得真正去向之行為，亦
    屬洗錢防制法第14條第1項所規範之洗錢類型（最高法院108
    年度台上字第1744號判決意旨參照）。本件共犯王羣提領附
    表一所示款項，係詐欺集團成員共同犯刑法第339條之4第1
    項第2款之犯罪所得，而屬特定犯罪所得，被告參與詐欺集
    團擔任「收水」工作，回收「車手」王羣提領款項，轉交上
    手，使詐欺集團得藉此方式躲避檢警經由金流追查上游成員
    ，製造斷點，致無從或難以追查前揭犯罪所得，足以產生掩
    飾、隱匿該特定犯罪所得去向之結果，自已該當洗錢防制法
    第2條第2款之洗錢行為。
  ㈢綜上，本案事證明確，被告犯行堪予認定，應依法論科。
二、論罪：
  ㈠核被告所為，係犯刑法第339條之4第1項第2款之三人以上共
    同詐欺取財罪（共二罪）、洗錢防制法第2條第2款、第14條
    第1項之一般洗錢罪（共二罪）。
　㈡被告與王羣、「渣哥」及所屬詐欺集團成員就上開犯行，有
    犯意聯絡及行為分擔，皆為共同正犯。
  ㈢被告於附表一編號1所示先後二次回收王羣提領款項行為，係
    基於單一之犯罪目的，在時間、空間密切接近之情況下賡續
    而為，侵害同一法益，各行為彼此間獨立性極為薄弱，在刑
    法評價上，以視為一個舉動之接續施行，合為包括之一行為
    予以評價，較為合理，應論以接續犯。
　㈣刑法上一行為而觸犯數罪名之想像競合犯存在之目的，在於
    避免對於同一不法要素予以過度評價。自然意義之數行為，
    得否評價為法律概念之一行為，應就客觀構成要件行為之重
    合情形、主觀意思活動之內容、所侵害之法益與行為間之關
    連性等要素，視個案情節依社會通念加以判斷。刑法刪除牽
    連犯之規定後，原認屬方法目的或原因結果，得評價為牽連
    犯之二犯罪行為間，如具有局部之同一性，或其行為著手實
    行階段可認為同一者，得認與一行為觸犯數罪名之要件相侔
    ，依想像競合犯論擬。倘其實行之二行為，無局部之重疊，
    行為著手實行階段亦有明顯區隔，依社會通念難認屬同一行
    為者，應予分論併罰。被告擔任詐欺集團「收水」工作，作
    為詐欺犯罪取款之一環，藉此掩飾、隱匿犯罪所得之去向，
    其詐欺及洗錢行為具有局部之同一性，是被告就所涉一般洗
    錢罪、三人以上共同詐欺取財罪，各係以一行為同時觸犯二
    罪名，為想像競合犯，應依刑法第55條規定，分別從一重之
    三人以上共同詐欺取財罪論處。
　㈤檢察官起訴書雖未就附表一編號1②部分提起公訴，然此部分
    與被告經起訴如附表一編號1①部分為實質上一罪，復經臺灣
    臺北地方檢察署檢察官以111年度偵字第8850號移送併辦，
    本院自應併予審理。
　㈥被告所犯三人以上共同詐欺取財二罪，犯意各別，行為互殊
    ，應予分論併罰。
　㈦至犯罪之情狀顯可憫恕，認科以最低度刑仍嫌過重者，得酌
    量減輕其刑，刑法第59條定有明文。考其立法意旨，科刑時
    原即應依同法第57條規定審酌一切情狀，尤應注意該條各款
    所列事項，以為量刑標準。刑法第59條所謂「犯罪之情狀顯
    可憫恕」，自係指裁判者審酌第57條各款所列事項以及其他
    一切與犯罪有關之情狀之結果，認其犯罪足堪憫恕者而言（
    即犯罪另有其特殊之原因與環境等等），即必於審酌一切之
    犯罪情狀，在客觀上顯然足以引起一般同情，認為縱予宣告
    法定最低刑度猶嫌過重者，始有其適用（最高法院45年台上
    字第1165號、51年台上字第899 號判例意旨參照）。邇來詐
    欺犯罪甚囂塵上，詐騙手法層出不窮，所獲不法款項更藉由
    「車手」、「收水」等層層轉遞方式遭掩飾、隱匿去向，被
    告雖非詐欺集團核心地位，然其行為已助長詐欺風氣，更使
    詐騙首腦、主要幹部得以隱身幕後，難以追查、取回贓款，
    不僅造成被害人財產損害，更嚴重影響經濟秩序，危害金融
    安全與社會治安，犯罪情狀並非輕微，客觀上實無足以引起
    一般人同情、顯可憫恕之處，難認對被告科以最低度刑尤嫌
    過重，而有情輕法重之弊，自無刑法第59條規定之適用餘地
    。　
三、撤銷原判決之理由及科刑審酌事由（附表一編號1部分）：
　㈠原審就附表一編號1部分，以被告犯三人以上共同詐欺取財罪
    、一般洗錢罪，予以論科，固非無見。惟原審判決後，臺灣
    臺北地方檢察署檢察官以111年度偵字第8850號就附表一編
    號1②部分移送併案，原審未及審理，尚有未合。從而，被告
    上訴請求從輕量刑，洵屬無據，惟原判決就此部分既有上開
    可議之處，仍應由本院予以撤銷改判，其所定執行刑失所附
    麗，應併予撤銷。
　㈡爰以行為人之責任為基礎，審酌被告正值青年，非無謀生能
    力，不思正道取財，參與詐欺集團從事回收、轉交金錢之「
    收水」工作，助長詐欺犯罪，危害社會治安，欠缺尊重他人
    財產法益之守法觀念，非僅造成被害人財產損失，金額非微
    ，更製造金流斷點，掩飾、隱匿詐欺集團之不法所得去向，
    嚴重妨害金融市場及民生經濟，應嚴予非難，兼衡被告之素
    行，大學肄業之智識程度（本院卷第63頁），於本院審理時
    自承之工作所得、經濟能力、家庭生活狀況（本院卷第200
    頁），及被告犯罪之動機、目的、手段、所獲利益，復念被
    告於本案犯罪結構中，係受詐欺集團成員指揮，依指示回收
    、傳遞金錢之角色，並非核心地位之涉案情節、參與程度，
    暨被告犯後坦承犯行（所犯一般洗錢罪部分合於洗錢防制法
    第16條第2項減刑規定），然未能與被害人達成和解，賠償
    損害等一切情狀，量處如主文第二項所示之刑，罰金部分並
    諭知易服勞役之折算標準，以示懲儆。
　㈢被告擔任詐欺集團「收水」工作，所回收之詐騙款項業已繳
    回上手成員，難認被告仍有實際支配權限，卷內又無證據證
    明被告就附表一編號1犯行部分確已領得酬勞而有犯罪所得
    ，爰不予宣告沒收、追徵。
四、維持原判決之理由（附表一編號2部分）： 
  ㈠附表一編號2部分，原審以被告犯三人以上共同詐欺取財罪、
    一般洗錢罪，事證明確，依洗錢防制法第14條第1項，刑法
    第11條前段、第28條、第339條之4第1項第2款、第55條、第
    42條第3項，刑法施行法第1條之1第1項規定，審酌被告正值
    青年，不思以合法途徑賺取錢財，竟加入詐欺集團擔任向下
    游車手收款之收水工作，價值觀念顯有偏差，且更製造金流
    之斷點，影響財產交易秩序，徒增檢警機關追查集團上游成
    員真實身分之難度，更造成他人財物損失，犯罪所生危害非
    輕，所為應予嚴懲。惟念被告犯後坦承犯行，並積極配合檢
    警調查，態度尚佳，雖有意賠償陳子芳損失，但因陳子芳並
    未到庭，以致未能進行調解程序，非無悔意，並考量其素行
    、犯罪動機、手段、於本案詐欺集團之分工及參與情節、所
    得利益，陳子芳所受損害，洗錢部分符合洗錢防制法第16條
    第2項減刑要件等情，兼衡被告自陳現就讀大學四年級之教
    育智識程度，未婚，目前兼差擔任外送員之家庭生活、經濟
    狀況等一切情狀，量處有期徒刑1年，併科罰金新臺幣5000
    元，並諭知罰金易服勞役之折算標準。另就沒收部分說明：
    附表一編號2部分並無證據足認被告業已取得酬勞，所上繳
    之詐欺款項則非被告所有，被告亦無事實上處分權限，無從
    依刑法第38條之1或洗錢防制法第18條第1項前段規定宣告沒
    收或追徵。經核其認事用法均無違誤，量刑亦屬妥適，應予
    維持。
　㈡被告上訴意旨略以：被告休學期間適逢疫情，求職不易，思
    慮不周誤入詐欺集團，犯後始終坦承犯行，配合查緝共犯，
    態度良好，且有意與被害人和解、賠償損害，惟被害人因已
    與王羣和解，並未到庭，以致未能進行調解，爰請衡酌上情
    ，考量被告未因本案獲有任何報酬，從輕量刑。
　㈢按量刑輕重，係屬為裁判之法院得依職權自由裁量之事項，
    苟其量刑已以行為人之責任為基礎，並斟酌刑法第57條各款
    所列情狀，在法定刑度內，酌量科刑，無偏執一端，致明顯
    失出失入之情形，自不得指為不當或違法。原審量刑已就被
    告犯罪之動機、目的、手段、所獲利益、所肇損害，及其涉
    案情節、犯罪分工，暨被告坦承犯行，雖有和解意願，然因
    被害人未到庭，致未能調解成立之犯後態度等刑法第57條所
    列各款情狀詳為斟酌，在適法範圍內行使其量刑之裁量權，
    核無違法或不當之情形。從而，被告就此部分上訴請求從輕
    量刑，為無理由，應予駁回。 
五、又數罪定其應執行刑時，除應就各別刑罰規範之目的、輕重
    罪間體系之平衡、整體犯罪非難評價、各行為彼此間之偶發
    性、與被告前科之關聯性、各行為所侵害法益之專屬性或同
    一性、數罪對法益侵害之加重效應、罪數所反映之被告人格
    特性與犯罪傾向、社會對特定犯罪例如一再殺人或販毒行為
    處罰之期待等，為綜合判斷外，尤須參酌上開實現刑罰公平
    性，以杜絕僥倖、減少犯罪之立法意旨，為妥適之裁量（最
    高法院97年度台上字第2017號判決意旨參照）。被告於本案
　　各次犯行，係在特定時間內，利用同一工作機會，循相同模
    式反覆而為，所犯數罪對法益侵害之加重效應非鉅，如以實
    質累加之方式定應執行刑，則處罰之刑度顯將超過其行為之
    不法內涵，違反罪責原則，考量生命有限，刑罰造成之痛苦
    程度係隨刑度增加而生加乘效果，是以隨罪數增加遞減其刑
    罰之方式，當足以評價被告行為之不法性（即多數犯罪責任
    遞減原則），是就整體犯罪非難評價，暨被告所犯各罪之罪
    質異同，及上開數罪反應出之人格特性，並權衡被告行為責
    任與整體刑法目的及相關刑事政策，定其應執行之刑及諭知
    罰金易服勞役之折算標準如主文第四項所示，以符合罪刑相
    當及比例原則，實現刑罰權之公平正義。　　
六、末查，被告前未曾因故意犯罪受有期徒刑以上刑之宣告，固
    有本院前案紀錄表存卷為憑（本院卷第37至41頁），惟邇來
    詐欺犯罪案件層出不窮，經各國媒體反覆披載，嚴重影響我
    國國際形象，政府對此亦大力掃蕩，被告仍執意加入詐欺集
    團，擔任回收、轉交詐騙款項之「收水」工作，足使詐欺集
    團核心分子隱匿，製造金流斷點，致難以追查，嚴重危害社
    會治安，且被告前於110年6月1日甫因詐欺案件經檢察官提
    起公訴，旋又於110年9月4日、5日再犯本案，並有其他詐欺
    案件經檢察官起訴繫屬於法院審理中，此觀卷附本院前案紀
    錄表即明，被告為警查獲，不知警惕自制，一再涉案，顯未
    正視己過，依其情節，仍有藉刑罰之執行矯正偏差觀念及輕
    率行為，衡平犯罪所肇損害之必要，其所受刑之宣告，難認
    以暫不執行為適當，無從為緩刑之宣告，附此敘明。
七、臺灣臺北地方檢察署111年度偵字第8850號移送併辦意旨以
    ：被告加入王羣及「渣哥」所屬詐欺集團，擔任回收、轉交
    詐騙款項之「收水」工作，另有被害人陳怡娟遭詐騙將金錢
    匯入指定帳戶（詳如附表二所示），因認被告此部分涉犯三
    人以上共同詐欺取財、洗錢罪嫌，與被害人連秀倫部分為接
    續犯之實質上一罪關係，移送併案審理。惟併辦意旨此部分
    所指，其被害人陳怡娟與起訴部分之被害人連秀倫、陳子芳
    不同，侵害法益各別，難認與被告經起訴論罪之犯罪事實有
    接續犯之實質上一罪關係而為起訴之效力所及，本院無從審
    究，應由檢察官另為適法之處理。
據上論斷，應依刑事訴訟法第368條、第369條第1項前段、第364
條、第299條第1項前段，洗錢防制法第14條第1項，刑法第11條
前段、第28條、第339條之4第1項第2款、第55條、第42條第3項
、第51條第5款、第7款，刑法施行法第1條之1第1項，判決如主
文。
本案經檢察官陳韻中提起公訴，檢察官周啓勇到庭執行職務。　
中　　華　　民　　國　 111　　年　　7 　　月　　20　　日
                  刑事第三庭    審判長法　官  張惠立  
                                      法　官  劉兆菊
                                      法　官  廖怡貞
以上正本證明與原本無異。
如不服本判決，應於收受送達後20日內向本院提出上訴書狀，其
未敘述上訴之理由者並得於提起上訴後20日內向本院補提理由書
（均須按他造當事人之人數附繕本）「切勿逕送上級法院」。
                                      書記官  劉芷含
中　　華　　民　　國　　111 　年　　7 　　月　　20　　日

附錄：本案論罪科刑法條全文　　　　　　　　　　　　　　
中華民國刑法第339條之4
犯第339條詐欺罪而有下列情形之一者，處1年以上7年以下有期
徒刑，得併科1百萬元以下罰金：
一、冒用政府機關或公務員名義犯之。
二、三人以上共同犯之。
三、以廣播電視、電子通訊、網際網路或其他媒體等傳播工具，
    對公眾散布而犯之。
前項之未遂犯罰之。

洗錢防制法第14條
有第二條各款所列洗錢行為者，處7年以下有期徒刑，併科新臺
幣5百萬元以下罰金。
前項之未遂犯罰之。
前二項情形，不得科以超過其特定犯罪所定最重本刑之刑。

附表一（貨幣單位：新臺幣）：
編號 被害人 犯罪事實 提領詐騙款項經過 回收、轉交詐騙款項經過 本院主文  1 連秀倫 江峻緯所屬詐欺集團成員於110年9月4日下午4時37分許以電話聯繫連秀倫，佯稱前網路購物重複下單，將遭銀行扣款，致連秀倫誤信為真，在住處依指示以手機操作中華郵政APP，分別於： ①110年9月4日下午6時4分許，匯款2萬5042元至王苡懿郵局帳戶。 ②110年9月5日下午2時54分、3時許，先後匯款4萬9989元、2萬7012元至詹堂元郵局帳戶。 ①王羣依「渣哥」指示前往臺北市內湖區大港墘公園拿取江峻緯事先放置廁所內之金融卡，於110年9月4日下午5時43分至6時27分許，在臺北市○○區○○路000巷0號江南郵局，連同其他匯入款（逾連秀倫匯款部分不在審理範圍），依序提領3萬元、5萬元、1萬5000元、2萬5000元、3萬元，金額共計15萬元。 ②王羣依「渣哥」指示前往臺北市○○區○○○路○段00巷0號合作金庫商業銀行大安分行對面公園拿取江峻緯事先放置公園長椅上之金融卡，於110年9月5日下午3時1分至4分許，在上址合庫銀行大安分行依序提領2萬元（3次）、1萬6000元，金額共計7萬6000元。 ①江峻緯於110年9月4日下午6時27分後某時許，在臺北市內湖區大港墘公園廁所內回收王羣提領款項15萬元及金融卡後，依指示放置指定地點繳回上手。 ②江峻緯於110年9月5日下午3時4分後某時許，在臺北市○○區○○○路○段00巷0號合庫銀行大安分行對面公園內回收王羣提領款項7萬6000元及金融卡後，依指示放置指定地點繳回上手。 江峻緯犯三人以上共同詐欺取財罪，處有期徒刑壹年，併科罰金新臺幣伍仟元，罰金如易服勞役，以新臺幣壹仟元折算壹日。  2 陳子芳 江峻緯所屬詐欺集團成員於110年9月4日以電話聯繫陳子芳，佯稱前網路購物誤設為經銷商，須以網路轉帳方式取消設定，致陳子芳誤信為真，於同日下午4時32分許，在住處依指示操作網路銀行匯款3萬5018元至玉山銀行帳戶。 王羣依「渣哥」指示前往臺北市內湖區大港墘公園拿取江峻緯事先放置廁所內之金融卡後，於110年9月4日下午4時27分至46分許，在臺北市○○區○○路000號臺中商業銀行內湖分行，連同其他匯入款（逾陳子芳匯款部分不在審理範圍），依序提領2萬元（5次）、9000元、1萬元（2次）、5000元、1000元、1萬5000元，提領金額共計15萬元。 江峻緯於110年9月4日下午4時46分後某時許，在臺北市內湖區大港墘公園廁所內回收王羣提領款項15萬元及金融卡後，依指示放置指定地點繳回上手。 上訴駁回。 

附表二（貨幣單位：新臺幣）：
告訴人 詐欺時間、方式、金額 匯款時間 匯入帳戶 匯入金額 提領時間 提領地點 提領金額 陳怡娟 詐欺集團成員於110年9月4日18時許，以電話聯繫陳怡娟，佯為「愛女人購物網站」客服人員及中華郵政人員，並誆稱網站遭駭客入侵，需依照指示操作云云，致陳怡娟陷於錯誤，而依指示匯款。 110年9月5日14時12分許 中華郵政股份有限公司帳號000-00000000000000號帳戶 4萬9185元 110年9月5日14時29分至33分許 臺北市○○區○○○路○段00號1樓臺北富邦商業銀行敦和分行自動櫃員機前 9萬9025元   110年9月5日14時21分許  4萬9985元